臺灣高等法院刑事判決
111年度上訴字第543號
上  訴  人  
即  被  告  劉康廷



            莊皓恩



上列上訴人因詐欺等案件，不服臺灣桃園地方法院108年度金訴
字第160號，中華民國110年9月1日第一審判決（起訴案號：臺灣
桃園地方檢察署108年度偵字第18559號、108年度少連偵字第241
號、107年度少連偵字第306號、107年度偵字第26461號、108年
度少連偵字第122號、108年度偵字第2896號、108年度偵字第231
62號、108年度偵字第24056號、108年度偵緝字第1829號），提
起上訴，本院判決如下：
    主  文
原判決關於乙○○附表ㄧ編號2部分（含沒收）暨定應執行刑部分均
撤銷。
乙○○犯三人以上共同詐欺取財罪，處有期徒刑壹年壹月。
其他上訴駁回。
乙○○第二項撤銷改判部分與前項上訴駁回部分，所處有期徒刑應
執行有期徒刑壹年捌月。
    事  實
一、己○○、乙○○與游嘉豪、壬○○、辛○○（游嘉豪、壬○○、辛○○等
    3人經原審判決後，未提上訴，業已確定）均明知三人以上
    為實施詐欺所組成而具持續性、牟利性之結構性組織，不得
    參與，己○○、游嘉豪、乙○○、壬○○、辛○○仍基於參與本案詐
    欺集團之犯意，己○○於民國107 年3 月參與另案詐欺集團遭
    查獲後（即臺灣彰化地方法院108 年度訴字第550 號案件）
    ，至107年6月18日前之某日，另參與本案詐欺組織，負責傳
    達指示予下游車手頭、取款車手，並拿取下游車手頭、取款
    車手所取得之詐欺款項後，上繳不詳上手。乙○○則於107年7
    月初某日起，加入本案詐欺集團，負責擔任車手頭，傳達己○○、游嘉豪之指示予取款車手，並將取款車手取得之詐欺款
    項上繳己○○或游嘉豪。游嘉豪則於己○○加入本案詐欺集團後
    ，至107年6月18日前之某日，參與本案詐欺集團擔任車手頭
    ，負責傳達指示予下游車手頭乙○○及取款車手，並將乙○○、
    取款車手取得之詐欺款項上繳己○○。辛○○、壬○○則於107年7
    月初，分別加入本案詐欺集團，均擔任取款車手，其中辛○○
    並提供其名下之臺北富邦銀行帳戶（帳號：000-0000000000
    00號，下稱前揭辛○○富邦帳戶）供本案詐欺集團使用。己○○
    、乙○○與游嘉豪、壬○○、辛○○及本案詐欺集團其他身分不詳
    之成員，遂共同意圖為自己不法所有，基於三人以上共同詐
    欺取財、以不正方法由自動付款設備取得他人財物、掩飾或
    隱匿特定財產犯罪所得之來源或去向之一般洗錢行為之犯意
    聯絡，分別為以下行為：
  ㈠丙○○被害部分（起訴書犯罪事實四）：
  1.先由詐欺集團機房成員自107年6月18日起，以如附表一編號
    1之「詐騙方式」對丙○○施以詐術（無積極證據足認己○○明
    知詐欺機房成員係以假冒公務員或政府機關作為詐欺手段）
    。
  2.隨後於107年6月21日上午8、9時許前不詳時間，游嘉豪依己○○之指示，由羅元沆（另經原審以另案判決確定）駕車搭載
    游嘉豪、莊昀浩、少年劉Ｏ傑（經臺灣桃園地方法院少年法
    庭另案處理）至己○○之桃園市○○區○○街00號住處旁，由己○○
    處交付、告知謝宥丞國泰世華銀行帳戶（帳號：000-000000
    000000號，下稱前揭謝宥丞國泰帳戶）之存摺、提款卡、印
    章及密碼（無積極證據足認己○○明知少年劉Ｏ傑斯時為少年
    身分）予游嘉豪。
  3.丙○○因前揭詐術陷於錯誤，於107年6月21日上午10時許，匯
    款新臺幣（下同）40萬元至前揭謝宥丞國泰帳戶。而己○○知
    悉丙○○已受騙匯款，遂即指示游嘉豪等人取款，而游嘉豪遂
    指示羅元沆駕車至提款地點，而莊昀浩、少年劉Ｏ傑下車提
    款如附表二編號1-3所示，並將領得款項及前揭謝宥丞國泰
    帳戶之存摺、提款卡、印章交回游嘉豪。
  4.於同日中午12時許，游嘉豪依照己○○之指示，指示羅元沆駕
    車至桃園市中壢區威尼斯電影院附近，並將前揭詐欺款項中
    扣除自己、羅元沆、少年劉○傑、莊昀浩報酬後之金額交付
    與己○○，再由己○○自其中扣除提領款項4％之報酬後，交付詐
    欺集團不詳之上手。
  ㈡戊○○被害部分（即起訴書犯罪事實五）：
  1.先由詐欺集團機房成員自107年7月2日起，以如附表一編號2
    之「詐騙方式」對戊○○施以詐術。（無積極證據足認己○○、
    乙○○明知本案係以假冒公務員或政府機關、行使偽造公文書
    之方式為詐騙手段）。
  2.戊○○因前揭詐術陷於錯誤，於附表一編號2所示「匯款時間
    」、匯款所示「匯款金額」至辛○○富邦帳戶、劉佳銘所有之
    合庫帳戶（帳號：0000000000000號)及陳敏筑所有之玉山帳
    戶（帳號：0000000000000號）。
  3.戊○○匯款至前揭辛○○富邦帳戶之詐欺款項後，由不詳之詐欺
    集團車手、壬○○、辛○○、不知情之庚○○（由辛○○指示），於
    附表二編號4-8所示「提領時間」、「提領地點」，提款如
    「提款金額」所示金錢後，分別交與不詳之詐欺集團上手，
    而壬○○、辛○○均可獲取提領金額4％之報酬。
  4.戊○○匯款至前揭劉佳銘合庫帳戶、陳敏筑玉山帳戶之詐欺款
    項，則於107年7月10日下午3時前之不詳時間，己○○將前揭
    劉佳銘合庫帳戶、陳敏筑玉山帳戶之存摺、提款卡、印章及
    密碼交付予游嘉豪，游嘉豪再交付予乙○○，乙○○再交付予吳
    育瑋，經吳育瑋於附表二編號9-17所示「提領時間」、「提
    領地點」，提款如「提款金額」所示金錢後，輾轉向上交付
    乙○○、游嘉豪、己○○，而乙○○、游嘉豪、己○○各可獲取提領
    金額4％之報酬。
  ㈢甲○○被害部分（即起訴書犯罪事實六）：
  1.於107年7月9日，乙○○分別與己○○、游嘉豪聯繫後，己○○告
    知需要車手至臺中收取詐欺款項，乙○○復告知游嘉豪前揭己○○之指示，游嘉豪遂指示乙○○於翌日（10日）與羅元沆在桃
    園高鐵站碰面，並指示乙○○交付羅元沆前往臺中之高鐵車票
    1張及1,000元，羅元沆於不詳時間、地點與少年劉Ｏ傑會合
    （無積極證據足認己○○、游嘉豪、乙○○明知少年劉Ｏ傑參與
    本案犯行），一同前往臺中。
  2.而於107年7月10日，詐騙機房人員、羅元沆以附表一編號3
    「詐騙方式」欄所示方式，對甲○○施用詐術（無積極證據足
    認己○○、游嘉豪、乙○○明知本案係以冒用政府機關或公務員
    名義、行使偽造公文書為詐騙手段）。
  3.甲○○因前揭詐術陷於錯誤，交付其郵局帳戶（帳號：000-00
    000000000000號）及烏日區農會帳戶（帳號：000000000000
    00號，前開2帳戶以下合稱前揭甲○○帳戶）之存簿、金融卡
    、印鑑章與羅元沆及少年劉Ｏ傑。羅元沆及少年劉Ｏ傑隨後於
    附表二編號18-20所示「提款時間」、「提款地點」，提款
    如「提款金額」所示金錢。惟羅元沆、少年劉Ｏ傑就領得金
    額，各自朋分100,000元、90,000元，並未向上繳交己○○、
    游嘉豪、乙○○等詐欺集團上手。
  ㈣詐欺丁○○部分（即起訴書犯罪事實七）：
  1.先由吳育瑋（另經臺灣桃園地方檢察署通緝）提供其郵局帳
    戶（帳號：000-00000000000000號，下稱前揭吳育瑋郵局帳
    戶）與本案詐欺集團後，吳育瑋便以拍照方式將前揭郵局帳
    戶帳號輾轉傳與乙○○、游嘉豪、己○○，己○○再傳達給本案詐
    欺集團上游。
  2.隨後，詐欺集團機房成員自107年7月23日起，以如附表一編
    號4之「詐騙方式」對丁○○施以詐術（無積極證據證明己○○
    、乙○○明知本案係以假冒公務員或政府機關，以及係以行使
    偽造公文書之方式為詐騙手段）。
  3.丁○○因前揭詐術陷於錯誤，於附表一編號4所示「匯款時間
    」、匯款所示「匯款金額」至前揭吳育瑋郵局帳戶，吳育瑋
    則於附表二編號21-22所示「提領時間」、「提領地點」，
    提款如「提款金額」所示金錢後，輾轉向上交付乙○○、游嘉
    豪、己○○，而乙○○、游嘉豪、己○○各可獲取提領金額4％之報
    酬。
二、案經丙○○、戊○○、甲○○、丁○○訴由內政部警政署刑事警察局
    移送、桃園市政府警察局中壢分局報告、臺北市政府警察局
    信義分局報告、新北市政府警察局林口分局報告臺灣新北地
    方檢察署檢察官陳請臺灣高等檢察署檢察長核轉臺灣桃園地
    方檢察署檢察官偵查起訴。
    理  由
壹、證據能力部分：
一、關於違反組織犯罪防制條例之供述證據部分：按組織犯罪防
    制條例第12條第1項中段規定：「訊問證人之筆錄，以在檢
    察官或法官面前作成，並經踐行刑事訴訟法所定訊問證人之
    程序者為限，始得採為證據」，係以立法排除被告以外之人
    於警詢或檢察事務官調查中所為之陳述，得適用刑事訴訟法
    第159條之2、第159條之3及第159條之5之規定，是證人於警
    詢時之陳述，於違反組織犯罪防制條例案件，即絕對不具有
    證據能力，自不得採為判決基礎。又上開組織犯罪防制條例
    第12條第1項規定，係排除一般證人於警詢陳述之證據能力
    之特別規定，然被告於警詢之陳述，對被告本身而言，則不
    在排除之列，至於共犯被告於偵查中以被告身分之陳述，仍
    應類推適用上開規定，定其得否為證據（最高法院102年度
    台上字第2653號、107年度台上字第3589號判決意旨參照）
    。
二、關於三人以上共同詐欺取財、洗錢、以不正方法由自動付款
    設備取得他人之物罪之證據部分：按被告以外之人於審判外
    之陳述，雖不符刑事訴訟法第159條之1至第159條之4之規定
    ，而經當事人於審判程序同意作為證據，法院審酌該言詞陳
    述或書面陳述作成時之情況，認為適當者，亦得為證據；又
    當事人、代理人或辯護人於法院調查證據時，知有刑事訴訟
    法第159條第1項不得為證據之情形，而未於言詞辯論終結前
    聲明異議者，視為有前項之同意，刑事訴訟法第159條之5定
    有明文。經查，除前述組織犯罪防制條例以外之部分，檢察
    官、上訴人即被告己○○、乙○○於本院審判程序時均未對證據
    能力有所爭執，供述證據部分視為同意作為證據，本院審酌
    各該證據作成或取得時狀況，並無顯不可信或違法取得等情
    況，且經本院依法踐行證據調查程序並認為適當，而有證據
    能力；其餘資以認定本案犯罪事實之非供述證據，亦查無違
    反法定程序取得之情形，依刑事訴訟法第158條之4之反面解
    釋，亦有證據能力。
貳、認定犯罪事實所憑之證據及理由：
一、被告己○○就本案參與犯罪組織及事實欄一㈠至㈣4次加重詐欺
    等犯行，於本院審理中坦承不諱；被告乙○○就本案參與犯罪
    組織及事實欄一㈡至㈣3次加重詐欺犯行於偵查、原審及本院
    準備程序及審理中均坦承不諱，並有附表一、二卷證資料欄
    所示證據在卷為佐，且互核一致，則被告己○○、乙○○前開任
    意性自白，應與事實相符，堪予採信。依被告己○○、乙○○供
    述及各告訴人丙○○、戊○○、甲○○、丁○○（下稱告訴人丙○○等
    4人）等所述遭詐騙之經過，可知被告己○○、乙○○所參與之
    犯行，其各共犯係以詐騙他人金錢獲取不法所得為目的，去
    電告訴人並向其等施用詐術、索取金錢，彼此間相互聯繫以
    指派工作、擔任車手取款、擔任收水收款等，堪認共同犯詐
    欺取財罪之人達三人以上，而合致三人以上共同犯詐欺取財
    之要件，被告己○○、乙○○對於詐欺集團成員包含車手頭即被
    告己○○、擔任車手乙○○、及同案被告游嘉豪、壬○○、辛○○擔
    任車手等節均知情，顯有三人以上共同詐欺取財之主觀犯意
    甚明。
二、被告己○○、乙○○參與犯罪組織部分
　㈠被告己○○、乙○○就其等參與所屬3人以上，以實施詐術為手段
    所組成具有持續性、牟利性及有結構性之詐欺犯罪組織乙節
    ，於本院審理中均不爭執。而被告己○○、乙○○參與此詐欺犯
    罪組織後，所為加重詐欺取財犯行，核與告訴人丙○○等4人
    指述情節相合，並有附表一、二卷證資料欄所示證據等在卷
    可稽，且被告己○○、乙○○所犯加重詐欺取財犯行復經本院認
    定如前，已如前述。是被告己○○、乙○○之上開任意性自白應
    與事實相符，堪以採信。
　㈡按組織犯罪防制條例所稱之犯罪組織，係指三人以上，以實
    施強暴、脅迫、詐欺、恐嚇為手段或最重本刑逾5年有期徒
    刑之罪，所組成具有持續性及牟利性之有結構性組織；而所
    稱有結構性組織，係指非為立即實施犯罪而隨意組成，不以
    具有名稱、規約、儀式、固定處所、成員持續參與或分工明
    確為必要，組織犯罪防制條例第2條第1、2項分別定有明文
    （組織犯罪防制條例於被告行為後修正，新舊法比較及適用
    法條詳如下述）。依被告己○○、乙○○於訊問所述之犯罪情節
    及告訴人指述遭詐騙之經過，可知被告己○○、乙○○所參與之
    團體，其成員均係以詐騙他人金錢獲取不法所得為目的，分
    別冒充公務員撥打電話或負責偽造公文書、上下聯繫、指派
    工作或擔任車手監視把風、或向被害人取款等，堪認其所參
    與者，係透過縝密之計畫與分工，成員彼此相互配合，由多
    數人所組成之於一定期間內存續以實施詐欺為手段而牟利之
    具有完善結構之組織，其屬三人以上，以實施詐術為手段，
    所組成之具有持續性及牟利性之有結構性組織之犯罪組織之
    事實，堪以認定。被告己○○在犯罪組織中擔任車手頭，被告
    乙○○僅擔任取款之車手，雖參與該犯罪組織，但非發起、主
    持、操縱或指揮該犯罪組織之人，亦堪認定。
三、按「本法所稱洗錢，指下列行為：一、意圖掩飾或隱匿特定
    犯罪所得來源，或使他人逃避刑事追訴，而移轉或變更特定
    犯罪所得。二、掩飾或隱匿特定犯罪所得之本質、來源、去
    向、所在、所有權、處分權或其他權益者。三、收受、持有
    或使用他人之特定犯罪所得。」為洗錢防制法第2條所明定
    。倘行為人意圖掩飾或隱匿特定犯罪所得來源，而將特定犯
    罪所得直接消費處分，甚或交予其他共同正犯，或由共同正
    犯以虛假交易外觀掩飾不法金流移動，尚非單純犯罪後處分
    贓物之行為，亦應構成該法第2條第1或2款之洗錢行為（最
    高法院108年度台上字第3993號判決意旨可資參照）。本案
    詐欺集團成員對告訴人丙○○等4人施用詐術，致告訴人丙○○
    等4人依詐欺集團成員指示匯款至指定帳戶，再由被告己○○
    、同案被告游嘉豪層層指示至車手乙○○及劉Ｏ傑、莊昀浩、
    吳育瑋前往領款，以及由詐欺集團不詳上手指示被告壬○○、
    辛○○前往提款，或由辛○○指示不知情之庚○○前往提款，扣除
    報酬後層層上繳至不詳身分之詐欺集團上游，而隱匿犯罪所
    得之來源、去向及所在，此當論以洗錢防制法第14條第1 項
    一般洗錢罪。又就事實欄一㈢即附表一編號3部分，下游車手
    雖未將所領得之款項上繳，惟於下游車手自帳戶提出款項，
    而將詐欺款項轉變型態為現金形式而占有時，已製造金流斷
    點，此時一般洗錢行為即已既遂，亦當論以洗錢防制法第14
    條第1 項一般洗錢罪。
四、按刑法第339條之2第1項之以不正方法由自動付款設備取得
    他人之物罪，其所謂「不正方法」，係泛指一切不正當之方
    法而言，並不以施用詐術為限，例如以強暴、脅迫、詐欺、
    竊盜或侵占等方式取得他人之提款卡及密碼，再冒充本人由
    自動提款設備取得他人之物，或以偽造他人之提款卡由自動
    付款設備取得他人之物等等，均屬之（最高法院94年度台上
    字第4023號判決意旨參照）。查被告己○○、乙○○就共同詐欺
    告訴人甲○○部分（即事實欄㈢），係其下游車手羅元沆詐得
    前揭甲○○帳戶提款卡、密碼後，以金融卡提款方式，由自動
    櫃員機提領款項如附表二編號18-20 所示，當應論以刑法第
    339 條之2 以不正方法由自動付款設備取得他人財物罪。　
五、綜上所述，被告己○○、乙○○所為前揭參與犯罪組織、三人以
    上共同詐欺取財洗錢、以不正方法由自動付款設備取得他人
    之物罪等犯行，均堪認定。
參、論罪科刑
一、論罪：
  ㈠核被告己○○所為，係犯組織犯罪防制條例第3 條第1 項後段
    參與犯罪組織罪、刑法第339 條之4 第1 項第2 款三人以上
    共同詐欺取財罪(事實欄㈠至㈣，四罪）、洗錢防制法第14條
    第1 項一般洗錢罪（事實欄㈠至㈣，四罪）、刑法第339 條之
    2 以不正方法由自動付款設備取得他人財物罪（事實欄㈢）
    ；就被告乙○○所為，係犯組織犯罪防制條例第3條第1 項後
    段參與犯罪組織罪、刑法第339 條之4 第1 項第2 款三人以
    上共同詐欺取財罪（事實欄㈡至㈣，三罪）、洗錢防制法第14
    條第1 項一般洗錢罪（事實欄㈡至㈣，三罪）、刑法第339 條
    之2 以不正方法由自動付款設備取得他人財物罪（事實欄㈢
    ）。被告己○○、乙○○與同詐欺集團成員就事實欄㈠至㈣，有犯
    意聯絡、行為分擔，均為共同正犯。
　㈡事實欄㈡ 、㈣如附表一編號2 、4 所示犯行，係被告己○○、乙○○、同案被告游嘉豪、壬○○、辛○○與所屬詐欺集團成員，共
    同向該告訴人戊○○、丁○○多次實施詐術，致該告訴人戊○○、
    丁○○陷於錯誤而多次匯款，各係於密切接近之時間、地點實
    施，侵害同一之法益，各行為之獨立性極為薄弱，依一般社
    會健全觀念，在時間差距上，難以強行分開，在刑法評價上
    ，視為數個舉動之接續施行，合為包括一行為予以評價，較
    為合理，各為接續犯。
　㈢被告己○○、乙○○加入本案詐欺集團至退出、為警查獲止，其
    參與犯罪組織，在性質上屬行為繼續之繼續犯，僅成立一罪
    。
  ㈣被告己○○、乙○○參與之本案詐騙集團係以詐術為手段，具有
    持續性及牟利性之結構性犯罪組織，而構成組織犯罪防制條
    例第3 條第1 項後段之參與犯罪組織罪，且被告己○○、乙○○
    ，實際擔任車手頭、車手遂行本案詐欺、洗錢犯行，均與本
    案參與犯罪組織後「首次」所犯刑法第339 條之4 第1 項第
    2 款之三人以上共同犯詐欺取財罪、洗錢防制法第14條第1 
    項之一般洗錢罪（即被告己○○之於事實欄㈠，被告乙○○之於
    事實欄㈡），具有局部同一性，有想像競合犯關係，應依刑
    法第55條，從一重論以三人以上共同詐欺取財罪。又被告己○○就事實欄㈡所犯刑法第339 條之4 第1 項第2 款三人以上
    共同詐欺取財罪、洗錢防制法第14條第1 項之一般洗錢罪；
    被告己○○、乙○○就事實欄㈢所犯刑法第339 條之4 第1 項第2
     款三人以上共同詐欺取財罪、刑法第339 條之2 以不正方
    法由自動付款設備取得他人財物罪、洗錢防制法第14條第1 
    項之一般洗錢罪；被告己○○、乙○○就事實欄㈣所犯刑法第339
     條之4 第1 項第2 款三人以上共同詐欺取財罪、洗錢防制
    法第14條第1 項之一般洗錢罪，各具有局部同一性，而有想
    像競合犯關係，應各依刑法第55條，從一重論以三人以上共
    同詐欺取財罪。
  ㈤被告己○○、乙○○，於前開所示成立共同正犯之範圍內，向附
    表一所示不同之告訴人詐欺取財，難認係基於單一之犯意所
    為，且先後實行數行為，每一前行為與次行為，依一般社會
    健全觀念，在時間差距上可以區隔，所侵害者亦屬不同之財
    產法益，在刑法評價上，各具獨立性，且侵害之法益並非同
    一，應予分論併罰。
　㈥公訴意旨雖未認定被告己○○、乙○○就事實欄㈠至㈣之犯行均構
    成洗錢防制法第14條第1 項一般洗錢罪，及事實欄㈢部分另
    亦構成以不正方法由自動付款設備取得他人之物罪，惟此漏
    未論及之部分與起訴部分有想像競合犯之裁判上一罪關係，
    自為起訴效力所及，且業經原審、本院於審理中告知前揭適
    用罪名（原審卷二第168 頁、本院卷第136頁、第223-224頁
    ），並給予被告己○○、乙○○表示意見之機會，已無礙其防禦
    權，本院自應併予審理。
　㈦公訴意旨固認被告己○○、乙○○應論以刑法第339 條之4 第1 
    項第1 款冒用政府機關或公務員名義之加重要件，惟依卷內
    相關事證，尚難認定被告己○○、乙○○明知本案詐欺機房成員
    係以假冒公務員或政府機關作為詐欺手段，就此自難論以前
    揭加重要件。　
二、刑之減輕：
　　按洗錢防制法第16條第2 項規定：「犯前2 條之罪，在偵查
    或審判中自白者，減輕其刑」；組織犯罪防制條例第8 條第
    1 項規定「犯第3 條之罪. . . 偵查及審判中均自白者，減
    輕其刑」；又按想像競合犯之處斷刑，本質上係「刑之合併
    」。其所謂從一重處斷，乃將想像競合犯組成之評價上數罪
    ，合併為科刑一罪，其所對應之刑罰，亦合併其評價上數罪
    之數法定刑，而為一個處斷刑。易言之，想像競合犯侵害數
    法益者皆成立犯罪，論罪時必須輕、重罪併舉論述，同時宣
    告所犯各罪名，包括各罪有無加重、減免其刑之情形，亦應
    說明論列，量刑時併衡酌輕罪部分量刑事由，評價始為充足
    ，然後依刑法第55條前段規定「從一重處斷」，非謂對於其
    餘各罪可置而不論。因此，法院決定處斷刑時，雖以其中最
    重罪名之法定刑，做為裁量之準據，惟於裁量其輕重時，仍
    應將輕罪合併評價在內（最高法院108 年度台上字第4405、
    4408號判決意旨可參）。查被告乙○○犯參與犯罪組織罪、一
    般洗錢罪，於偵查、原審及本院準備程序、審理時均自白犯
    行，被告己○○犯一般洗錢罪，於本院審理中自白犯行，依上
    開規定原應減輕其刑，惟被告乙○○所犯前揭參與犯罪組織罪
    、一般洗錢罪，被告己○○所犯前揭一般洗錢罪罪名，均係屬
    想像競合犯其中之輕罪，從一重之三人以上共同詐欺取財罪
    處斷，就此部分想像競合輕罪得減刑部分，依上開說明，由
    本院於後述依刑法第57條量刑時一併衡酌該部分減輕其刑事
    由，附此說明。
三、關於強制工作部分
　　按組織犯罪防制條例第3條第3項規定：「犯第1項之罪者，
    應於刑之執行前，令入勞動場所，強制工作，其期間為3年
    。」就受處分人之人身自由所為限制，違反憲法比例原則及
    憲法明顯區隔原則之要求，與憲法第8條保障人身自由之意
    旨不符，經司法院釋字第812號解釋自110年12月10日公布日
    起，失其效力。是被告己○○、乙○○2人所犯該條例第3條第1
    項後段之參與犯罪組織罪部分，不諭知強制工作之保安處分
    。　　　
肆、駁回上訴之說明：
一、被告己○○部分
　㈠原審以被告己○○罪證明確，並審酌被告己○○未思以正途獲取
    金錢，反而從事本案詐欺集團，擔任車手頭之工作，紊亂社
    會正常交易秩序及交易安全，並使不法之徒藉此輕易於詐騙
    後取得財物，司法偵查機關亦因此難以追查詐欺犯罪人之真
    實身分，分別致各告訴人受有非輕之財產損害，應予非難；
    衡酌被告己○○未與告訴人達成和解或取得諒解，以及考量各
    告訴人就本案之意見，並審酌被告己○○在本案詐欺集團中所
    扮演之角色、分工，暨其犯罪動機、目的、手段，於原審審
    理中自述之教育程度、工作及生活狀況，以及被告己○○、辯
    護人、檢察官之量刑意見等一切情狀，就附表一編號1至4犯
    行各量處有期徒刑2年6月、2年10月、2年2月、2年10月，定
    其應執行之刑為有期徒刑5年6月，並就未扣案之犯罪所得依
    法宣告沒收；經核原判決認事用法，洵無違誤，量刑、沒收
    亦屬妥適，且被告己○○所犯加重詐欺，法定本刑為1年以上7
    年以下，得併科1百萬元以下罰金，參以被告己○○於本案係
    擔任車手頭，相較於其他同案被告，其在詐欺集團擔任之角
    色更接近核心，且被告己○○甫於107年3月間參與其他詐欺集
    團查獲後，僅因個人經濟狀況不佳，即再次加入本案詐欺集
    團，而被告己○○於證人游嘉豪、乙○○、羅元沆等指證歷歷，
    而有客觀證據下，於原審始終空言否認犯行，不願正視己過
    ，足見法敵對意識甚高，無悔悟之心，是原審就被告己○○各
    次加重詐欺犯行分別量處有期徒刑2年6月、2年10月、2年2
    月、2年10月，難謂有何過重之情，且以上各罪宣告刑合計1
    0年4月，原審所定之應執行刑5年6月亦無過重，至被告己○○
    於本院準備程序及審理時固坦承犯行，惟仍未實際賠償任何
    告訴人、被害人，且就犯罪所得部分仍有迴避，不願吐實（
    詳如下述），難認其確已真心悔悟，本院綜合上情，認原審
    所量各罪宣告刑及所定應執行刑，尚屬允當，被告己○○上訴
    請求從輕量刑實無理由，應予駁回。
　㈡至被告己○○於本院準備程序及審理時辯稱：詐騙集團沒有跟
    我約定百分之四的報酬，我是因為欠雷威廉60,000元，雷威
    廉叫我去詐騙可以抵銷債務，就是做完本案的這四件，我就
    不用還他60,000元了云云（本院卷第150、275頁）。然審酌
    被告己○○擔任被告乙○○、同案被告游嘉豪之車手頭，其車手
    頭既可掌握下游車手之取款動向，並傳遞車手所提領之金額
    與上游詐欺集團成員，其重要性及在詐欺組織中之地位，相
    較於下游車手更高，是車手頭之報酬比例，應當高於下游車
    手，或至少等同下游車手，方屬合理。是爰以被告乙○○、同
    案被告游嘉豪擔任車手可獲得之犯罪所得比率，即按提領金
    額4 ％計算被告己○○犯罪所得。從而，經原審估算後，認定
    其犯罪所得為116,600元（被告己○○當獲有劉Ｏ傑（不含附表
    二編號20未上繳部分）、莊昀浩、吳育瑋提領金額合計2,91
    5,000 元【計算式：345,000 元+ 55,000 元+112萬5,000 
    元+ 925,000 元+465,000 元＝2,915,000 元】之4 ％，犯罪
    所得即為116,600元），已說明其認定之依據及理由。被告
    己○○於本院準備程序及審理時主張其犯罪所得僅有60,000元
    ，僅為被告己○○之單方說法，尚無所據，並非可取，附此敘
    明。
二、被告乙○○就原判決附表一編號3、4部分
　　原審以被告乙○○所涉犯行罪證明確，並審酌被告乙○○未思以
    正途獲取金錢，反而從事本案詐欺集團，擔任車手之工作，
    紊亂社會正常交易秩序及交易安全，並使不法之徒藉此輕易
    於詐騙後取得財物，司法偵查機關亦因此難以追查詐欺犯罪
    人之真實身分，分別致各告訴人受有非輕之財產損害，應予
    非難；衡酌被告乙○○始終坦承全部犯行，犯後態度良好，以
    及被告乙○○均未與告訴人達成和解或取得諒解，以及考量各
    告訴人就本案之意見，並審酌被告乙○○在本案詐欺集團中所
    扮演之角色、分工，暨其犯罪動機、目的、手段，於原審審
    理中自述之教育程度、工作及生活狀況，以及被告乙○○、檢
    察官之量刑意見等一切情狀，就附表一編號3、4犯行各量處
    有期徒刑1年2月、1年2月，及依提領金額4％計算犯罪所得（
    即925,000 元+465,000 元＝1,390,000 元之4 ％)，依法宣告
    沒收，經核原判決認事用法、沒收洵無違誤，量刑亦屬妥適
    ，且被告乙○○所犯加重詐欺，法定本刑為1年以上7年以下，
    得併科1百萬元以下罰金，原審所屬處之刑，已屬低度量刑
    ，且就告訴人甲○○、丁○○部分，於本院審理中仍未與告訴人
    達成和解，就此部分，量刑因子並無變動，是被告乙○○就附
    表一編號3、4部分上訴請求從輕量刑實無理由，應予駁回。
伍、撤銷改判（原判決就被告乙○○所犯附表一編號2部分）、科
    刑、沒收之理由：　　
一、原審就被告乙○○所犯上開附表一編號2事實欄㈡犯行，認事證
    明確，予以論罪科刑，固非無見。惟查：⒈被告乙○○犯後是
    否與被害人達成民事和解，賠償被害人所受損害，核與被告
    犯後態度是否良好有關，屬刑法第57條量刑時應審酌事項，
    查被告乙○○於本院審理中與告訴人戊○○以254,800元達成和
    解，且已依和解內容支付10,000元，有和解筆錄、交易明細
    、本院審判筆錄在卷可憑（本院卷第185、279、281、275頁
    ），是被告乙○○之量刑基礎與原審量刑時已顯然不同，原審
    就此部分，未及審酌，自有未洽。⒉查被告乙○○因本案而獲
    得100,600元之報酬，本應予以諭知沒收、追徵，然因被告
    乙○○已與告訴人戊○○達成和解，且已依和解內容需賠償告訴
    人戊○○254,800元，是被告乙○○所賠付告訴人戊○○之金額已
    超過就告訴人戊○○部分取得犯罪所得45,000（即1,125,000
    元之4 ％)，已達沒收制度剝奪被告犯罪所得之立法目的，如
    仍諭知沒收其犯罪所得，容有過苛之虞，是依刑法第38條之
    2第2項規定，就被告乙○○上開告訴人戊○○部分之犯罪所得，
    不予諭知沒收（詳如後述）。原審未及審酌此情，仍就被告
    上開告訴人戊○○部分犯罪所得予以宣告沒收及追徵，自有未
    合。本件被告乙○○提起上訴，主張原審量刑過重，請求從輕
    量刑等語，揆諸上揭說明，就告訴人戊○○犯罪事實部分為有
    理由，自應由本院將原判決關於被告乙○○附表ㄧ編號2部分（
    含沒收）暨定應執行刑予以撤銷改判。
二、爰審酌被告乙○○未依循正途以獲取所需財物，竟加入詐騙集
    團共同參與本案犯行，以此方式獲取不法利得，雖非詐騙集
    團之核心成員，然其確造成告訴人受有財產損害，影響社會
    治安。再衡酌被告乙○○犯後坦承犯行，且於本院審理中以25
    4,800元與告訴人戊○○達成和解，已依約履行10,000，犯後
    態度尚屬良好，兼衡被告乙○○之智識程度、家庭生活及經濟
    狀況，暨其犯罪之動機、目的、手段、素行、於本案犯行之
    參與程度等一切情狀，量處如主文第2項所示之刑。並衡酌
    前揭各情，而為整體之非難評價後，再綜合檢察官及被告求
    刑，就被告乙○○定其應執行刑如主文第4項所示之刑。
三、不予宣告緩刑之說明
　　被告乙○○前因加重詐欺案件，經本院以110年上訴字第2339
    號判決撤銷原判決，改判有期徒刑10月，上訴後經最高法院
    以111年台上字第1508號判決駁回確定，有本院被告前案紀
    錄表在卷可稽。是被告乙○○已因故意犯罪受有期徒刑以上刑
    之宣告，且並非執畢5 年以後方受本案有期徒刑之宣告，即
    不合刑法第74條得為緩刑宣告之要件，自無宣告緩刑之餘地
    ，是被告請求本院為緩刑之諭知，自於法無據。
四、沒收部分：
    按犯罪所得，屬於犯罪行為人者，沒收之；又前二項之沒收
    ，於全部或一部不能沒收或不宜執行沒收時，追徵其價額，
    刑法第38條之1第1項前段、第3項分別定有明文。查被告因
    本案就告訴人戊○○獲得45,000元（即1,125,000元之4 ％)乙
    情，亦據被告乙○○供認在卷，屬其犯罪所得，原應依法宣告
    沒收，惟參諸被告乙○○犯後與告訴人戊○○以254,800元達成
    民事和解並協議分期繳還，自111年4月20日起至111年5月11
    日間均按期還款中，亦有和解筆錄、轉帳紀錄在卷可佐（本
    院卷第185、279、281頁）。是被告就告訴人戊○○部分所詐
    得款項已部分還款，其餘款項則分期攤還中，本院審酌倘再
    宣告沒收被告前開就告訴人戊○○部分之犯罪所得或追徵，恐
    有過苛之虞，爰依刑法第38條之2第2項規定不予宣告沒收及
    追徵。
據上論斷，應依刑事訴訟法第368條、第369條第1項前段、第364
 條、第299條第1項前段，判決如主文。
本案經檢察官彭師佑提起公訴，檢察官曾鳳鈴到庭執行職務。
中　　華　　民　　國　　111 　年　　6 　　月　　15　　日
                  刑事第七庭    審判長法　官  孫惠琳
                                      法　官  張育彰
                                      法　官  王惟琪
以上正本證明與原本無異。
如不服本判決，應於收受送達後20日內向本院提出上訴書狀，其
未敘述上訴之理由者並得於提起上訴後20日內向本院補提理由書
（均須按他造當事人之人數附繕本）「切勿逕送上級法院」。
                                      書記官  戴廷奇
中　　華　　民　　國　　111 　年　　6 　　月　　20　　日
附錄：本案論罪科刑法條全文
組織犯罪防制條例第3 條
發起、主持、操縱或指揮犯罪組織者，處3 年以上10年以下有期
徒刑，得併科新臺幣1 億元以下罰金；參與者，處6 月以上5 年
以下有期徒刑，得併科新臺幣1 千萬元以下罰金。但參與情節輕
微者，得減輕或免除其刑。
具公務員或經選舉產生之公職人員之身分，犯前項之罪者，加重
其刑至二分之一。
犯第一項之罪者，應於刑之執行前，令入勞動場所，強制工作，
其期間為3 年。
前項之強制工作，準用刑法第90條第二項但書、第三項及第98條
第二項、第三項規定。
以言語、舉動、文字或其他方法，明示或暗示其為犯罪組織之成
員，或與犯罪組織或其成員有關聯，而要求他人為下列行為之一
者，處3 年以下有期徒刑，得併科新臺幣3 百萬元以下罰金：
一、出售財產、商業組織之出資或股份或放棄經營權。
二、配合辦理都市更新重建之處理程序。
三、購買商品或支付勞務報酬。
四、履行債務或接受債務協商之內容。
前項犯罪組織，不以現存者為必要。
以第五項之行為，使人行無義務之事或妨害其行使權利者，亦同
。
第五項、第七項之未遂犯罰之。
中華民國刑法第339條之2
意圖為自己或第三人不法之所有，以不正方法由自動付款設備取
得他人之物者，處三年以下有期徒刑、拘役或三十萬元以下罰金
。
以前項方法得財產上不法之利益或使第三人得之者，亦同。
前二項之未遂犯罰之。
中華民國刑法第339條之4
犯第三百三十九條詐欺罪而有下列情形之一者，處一年以上七年
以下有期徒刑，得併科一百萬元以下罰金：
一、冒用政府機關或公務員名義犯之。
二、三人以上共同犯之。
三、以廣播電視、電子通訊、網際網路或其他媒體等傳播工具，
    對公眾散布而犯之。
前項之未遂犯罰之。
洗錢防制法第14條
有第二條各款所列洗錢行為者，處七年以下有期徒刑，併科新臺
幣五百萬元以下罰金。
前項之未遂犯罰之。
前二項情形，不得科以超過其特定犯罪所定最重本刑之刑。

附表一
編號 被害人 詐騙方式 匯款時間/金額（新台幣）/帳戶 提款人 卷證資料  1 丙○○ 詐騙集團成員自107 年6 月18日起，先後假冒健保局人員、警官，撥打電話向丙○○佯稱其健保卡遭人盜用，須依指示將匯款用以查證是否涉嫌詐欺，使告訴人丙○○陷於錯誤，依詐騙集團指示匯款至詐騙集團指定帳戶。 107 年6 月21日上午10時許/40萬元/謝佑丞（原名：謝旭翔) 之國泰世華銀行000000000000號帳戶 劉○傑（參照附表二編號1、2） ◎丙○○107 年6 月27日警詢筆錄（108 少連偵241卷二第57-59 頁） ◎丙○○國泰世華銀行帳戶內頁影本（108 少連偵241 卷二第61頁） ◎國泰世華銀行存款憑證（108 少連偵241 卷二第63頁） ◎丙○○通話紀錄截圖照片（108 少連偵241 卷二第67頁） ◎國泰世華商業銀行永春分行107 年10月11日國世永春字第1070000038號函及開戶基本資料（108 偵18559 卷二第54-57 頁） ◎國泰世華000000000000號歷史交易明細（108 偵18559 卷二第58頁） ◎內政部警政署反詐騙案件紀錄表、臺中市政府警察局清水分局光華派出所陳報單、受理各類案件紀錄表、報案三聯單、警示簡便格式表（108 少連偵241 卷二第53 -56、64-68頁）     莊昀浩（參照附表二編號3）   2 戊○○ 詐騙集團成員於107 年7 月4日起，先後假冒健保局人員、警官及檢察官，撥打電話向戊○○佯稱其健保卡遭人盜用，須依指示將匯款用以供擔保，使告訴人戊○○陷於錯誤，先領至詐騙集團指定地點領取偽造之「台北地檢署監管科」公文書，後依該公文書記載之帳戶匯款。 107 年7 月6日/41萬元/辛○○之台北富邦銀行000000000000號帳戶 不詳（參照附表二編號4 ） ◎戊○○107 年7 月22日警詢筆錄（107 他4035卷一第14 -18頁） ◎台北富邦商業銀行有限公司中壢分行107 年11月21日北富銀中壢字第1070000081號函及開戶基本資料（108 少連偵241 卷二第251-253 頁） ◎台北富邦銀行000000-000000 號帳戶歷史交易明細（108 少連偵241 卷二第255 頁） ◎合作金庫0000000000000號帳戶歷史交易明細（108 少連偵241 卷二第257頁） ◎合作金庫銀行開戶建檔登錄單（108 少連偵241 卷二第259 頁） ◎玉山銀行個金集中部107年11月2 日玉山個（集中）字第1070062655號函及所附資料（108 少連偵241 卷二000-000 頁） ◎玉山銀行0000000000000號帳戶歷史交易明細（108 少連偵241 卷二第271頁） ◎戊○○帳戶封面影本（107 他4035卷一第166 頁） ◎偽造之台北地檢署監管科公文書照片影本（107 他4035卷一第167-170 頁） ◎桃園市政府警察局平鎮分局平鎮派出所受理刑事案件報案三聯單、金融機構聯防機制通報單、受理詐騙帳戶通報警示簡便格式表、內政部警政署反詐騙案件紀錄表（107 他4035卷一第39-46 頁） ◎郵政匯款申請書、富邦銀行存款憑條、中國信託匯款申請書（107 他4035卷一第172-176 頁）    107年7月6日/39萬元/辛○○之台北富邦銀行000000000000號帳戶 壬○○（參照附表二編號5 ）      辛○○（參照附表二編號6 ）      庚○○（參照附表二編號7、8 ）     107年7月10日/71萬5,000元/劉佳銘之合作金庫銀行0000000000000號帳戶 吳育瑋（參照附表二編號9 、10、11、12、13）     107年7月17日/15萬元/劉佳銘之合作金庫銀行0000000000000號帳戶      107年7月17日/11萬元/劉佳銘之合作金庫銀行0000000000000號帳戶      107年7月17日/15萬元/劉佳銘之合作金庫銀行0000000000000號帳戶      107 年7 月10日下午2時27分/82萬5,000元/陳敏筑之玉山銀行0000000000000號帳戶 吳育瑋（參照附表二編號14、15、16、17）     107 年7 月10日下午3時21分/43萬5,000元/陳敏筑之玉山銀行0000000000000號帳戶    3 甲○○ 詐騙集團成員先後假冒健保人員、警官及檢察官，撥打電話向戊○○佯稱其健保卡遭盜用且其所有之銀行帳戶涉嫌犯罪等語，使甲○○陷於錯誤，先由羅元沆交付「臺灣臺北地方法院檢察署刑事傳票」、「臺灣臺北地方法院檢察署強制性資產凍結執行書」、「臺灣臺北地方法院公證處證（贓）物室」之偽造公文書各1 份後，後至詐欺集團指定之地點交付存簿、金融卡、印鑑章等金融資料。 107年7月10日/無/無 ▲甲○○僅交付帳戶予詐騙集團並無匯款 羅元沆（參照附表二編號18、19） ◎甲○○107 年7 月11日警詢筆錄（108 少連偵241卷二第103-105 頁） ◎甲○○107 年7 月20日警詢筆錄（107 偵26461 卷第40-41頁） ◎甲○○107 年7 月20日指認犯罪嫌疑人紀錄表（107 偵26461 卷第42-43頁） ◎甲○○指認臺北市政府警察局信義分局現場蒐證照片（107 偵26461 卷第44-45 頁） ◎中華郵政0000000-0000000號帳戶歷史交易明細表（107 偵26461 卷第46頁） ◎烏日區農會0000000-0000000 號帳戶歷史交易明細（107 偵26461 卷第47頁） ◎甲○○帳戶存摺封面及內頁影本（108 少連偵241卷二第107 頁） ◎內政部警政署反詐騙案件紀錄表、臺中市政府警察局烏日分局烏日派出所陳報單、受理各類案件紀錄表、報案三聯單（108 少連偵241 卷二第97-102頁） ◎偽造之公文書照片（108少連偵241 卷二第106 、108-109頁）     劉○傑（參照附表二編號20）   4 丁○○ 詐騙集團先後假冒健保局人員、警察、檢察官，佯稱丁○○涉案須依指示匯款，並至指定地點接收偽造之公文書傳真，使丁○○陷於錯誤而匯款至詐騙集團指定之帳戶。 107 年7 月27日下午3時34分/46萬5,000元/吳育瑋之中華郵政00000000000000號帳戶 ▲丁○○匯款48萬元因圈存抵銷並未遭車手提領。 吳育瑋（參照附表二編號21、22） ◎丁○○107 年7 月30日警詢筆錄（107 他4035卷一第182-184 頁） ◎中華郵政0000000-0000000號帳戶開戶資料（108少連偵241 卷二第264 頁） ◎中華郵政000000-0000000號帳戶歷史交易明細（108 少連偵241 卷二第265頁） ◎郵政匯款申請書（107 他　4035卷一第185-186 頁） ◎內政部警政署反詐騙諮詢表、165 專線協請金融機構暫行圈存疑似詐欺款項通報單、新北市政府警察局新莊分局福營派出所陳報單、受理各類案件紀錄表、報案三聯單（107 他4035卷一第187 -188、90-91 頁）    109 年7 月30日上午9時55分/48萬元/吳育瑋之中華郵政00000000000000號帳戶 ▲丁○○匯款48萬元因圈存抵銷並未遭車手提領。   

附表二：
編號 提領時間/地點 提領帳戶 提領人 提款金額（新臺幣，並已扣除跨行提領手續費5元） 卷證資料 1.（即起訴書附表二編號1） 107 年6 月21日上午11時24分許/桃園市○○區○○路000號國泰世華銀行桃興分行 謝宥丞之國泰世華銀行帳戶000-000000000000 劉○傑 臨櫃提領32萬5,000 元 ◎國泰世華商業銀行永春分行107 年10月11日國世永春字第1070000038號函暨「謝旭翔」開戶申請書、客戶基本資料查詢（108 偵18559 卷二第54-5 7頁） ◎國泰世華銀行帳號000000000000歷史交易明細（108 偵18559 卷二第58頁） ◎劉○傑於107 年6 月21日搭乘車輛至國泰世華銀行提領相關照片（108 偵18559 卷二第66-6 9頁）◎劉○傑於107 年6 月21日前往OK超商提領並搭乘接應車輛離開之照片（10偵18559 卷二第70-71頁） 2.（即起訴書附表二編號1） 107 年6 月21日上午11時36分許/桃園市○○區○○路000號OK超商 謝宥丞之國泰世華銀行帳戶000-000000000000 劉○傑 ATM提領2萬元   3.（即起訴書附表二編號1） 107 年6 月21日上午11時52分許/桃園市○○區○○路0段000號之7-11超商復華門市 謝宥丞之國泰世華銀行帳戶000-000000000000 莊昀浩 ATM提領2萬元 ◎國泰世華商業銀行永春分行107 年10月11日國世永春字第1070000038號函暨「謝旭翔」開戶申請書、客戶基本資料查詢（108 偵18559 卷二第54-57頁） ◎國泰世華銀行帳號000000000000歷史交易明細（108 偵18559 卷二第58頁） ◎莊昀浩於107 年6 月21日至7-11照片（108 偵18559 卷二第72頁）     ATM提領2萬元      ATM 提領1 萬5,000 元  4.（即起訴書附表二編號2） 107 年7 月6日下午4 時6分許/桃園市○○區○○○街00號台北富邦銀行北中壢分行 辛○○之台北富邦銀行帳戶000-000000000000 不詳 ATM提領10萬元 ◎台北富邦商業銀行股份有限公司中壢分行107年12月6 日北富銀中壢字第1070000087號函（新北檢107 偵36245 卷第72頁） ◎富邦銀行帳號0000000000000000歷史交易明細表（新北檢107 偵36245 卷第77頁） 5.（即起訴書附表二編號2） 107 年7 月7日凌晨2 時12分至16分許/桃園市○○區○○○路00號7-11超商來來門市 辛○○之台北富邦銀行帳戶000-000000000000 壬○○ ATM 跨行提領2萬元 ◎台北富邦商業銀行股份有限公司中壢分行107年12月6 日北富銀中壢字第1070000086號函（108 少連偵241 卷二第261頁） ◎台北富邦銀行他行ATM歷史交易查詢表（108少 連偵241 卷二第263頁） ◎台北富邦商業銀行股份有限公司中壢分行107年12月6 日北富銀中壢字第1070000087號函（新北檢107 偵36245 卷第72頁） ◎富邦銀行帳號000000000000歷史交易明細表（新北檢107 偵36245 卷第77頁） ◎壬○○提款監視器畫面（108 少連偵241 卷二第285-288頁）     ATM 跨行提領2萬元      ATM 跨行提領2萬元      ATM 跨行提領2萬元      ATM 跨行提領2萬元  6.（即起訴書附表二編號2） 107 年7 月9日下午2 時59分許/新北市○○區○○○路0段000號台北富邦銀行林口簡易型分行 辛○○之台北富邦銀行帳戶000-000000000000 辛○○ 臨櫃提領59萬元 ◎車手提領照片（新北檢108 偵36245 卷第8-9頁背面） ◎車輛詳細資料報表「8792-M2 」（新北檢107偵36245 卷第39頁） ◎台北富邦商業銀行股份有限公司中壢分行107年12月6 日北富銀中壢字第1070000087號函（新北檢107 偵36245 卷第72頁） ◎富邦銀行帳號000000000000歷史交易明細表（新北檢107 偵36245卷第77頁） 7.（即起訴書附表二編號2） 107 年7 月9日下午4 時56分/桃園中壢區志廣路81號萊爾富超商中壢壢廣店 辛○○之台北富邦銀行帳戶000-000000000000 庚○○（起訴書記載另為不起訴處分） ATM 跨行提領7,000 元 ◎車手提領照片（新北檢108 偵36245 卷第8-9頁背面） ◎車輛詳細資料報表「8792-M2 」（新北檢107偵36245 卷第39頁） ◎台北富邦商業銀行股份有限公司中壢分行107年12月6 日北富銀中壢字第1070000087號函（新北檢107 偵36245 卷第72頁） ◎富邦銀行帳號000000000000歷史交易明細表（新北檢107 偵36245卷第77頁） ◎車手提款監視器畫面照片（108 少連偵241 卷一第263-264 頁） 8.（即起訴書附表二編號2） 107 年7 月9日下午5 時45分/桃園市○○區○○路000號新光銀行壢新分行 辛○○之台北富邦銀行帳戶000-000000000000 庚○○（起訴書記載另為不起訴處分） ATM 跨行提領2,500 元  9.（即起訴書附表二編號2） 107 年7 月10日下午3 時24分許/桃園市○○區○○路0段000號合作金庫八德分行 劉佳銘之合作金庫銀行帳戶000-0000000000000 吳育瑋（另經通緝中） 臨櫃提領47萬5,000 元 ◎合作金庫銀行開戶建檔登錄單（108 偵24053卷第177 頁） ◎「劉佳銘」合作金庫銀行帳戶0000000000000歷史交易明細（108偵24056 卷第179 頁） ◎車手提領監視器畫面照片（108 少連偵241 卷一第119-122 頁） ◎車手提領監視器畫面照片（108 少連偵241 卷一第113-119 頁）　 10.（即起訴書附表二編號2） 107 年7 月10日下午4 時54分至4 時58分許/桃園市○○區○○路0段000號合作金庫八德分行 劉佳銘之合作金庫銀行帳戶000-0000000000000 吳育瑋（另經通緝中） ATM提領3萬元      ATM提領3萬元      ATM提領3萬元      ATM提領3萬元      ATM提領3萬元  11.（即起訴書附表二編號2） 107 年7 月11日上午9 時31分至33分許/桃園市○○區○○路000號合作金庫銀行中壢分行 劉佳銘之合作金庫銀行帳戶000-0000000000000 吳育瑋（另經通緝中） ATM提領3萬元      ATM提領3萬元      ATM提領3萬元  12.（即起訴書附表二編號2） 107 年7 月17日中午12時43分許/桃園市○○區○○路0段000號合作金庫銀行中原分行 劉佳銘之合作金庫銀行帳戶000-0000000000000 吳育瑋（另經通緝中） 臨櫃提領28萬5,000 元  13.（即起訴書附表二編號2） 107 年7 月17日下午1 時3分至6 分許/桃園市○○區○○路000號合作金庫銀行中壢分行 劉佳銘之合作金庫銀行帳戶000-0000000000000 吳育瑋（另經通緝中） ATM提領3萬元      ATM提領3萬元      ATM提領3萬元      ATM提領3萬元      ATM提領5,000元  14.（即起訴書附表二編號2） 107 年7 月10日下午3 時58分至4 時3 分許/桃園市○○區○○路0段000○000號之玉山銀行八德分行 陳敏筑之玉山銀行帳戶000-000000000000 0 吳育瑋（另經通緝中） ATM提領3萬元 ◎車手提領監視器畫面照片（108 少連偵241 卷一第109-111 頁） ◎玉山銀行個金集中部108 年10月17日玉山個（集中）字第1080118932號函暨「陳敏筑」顧客基本資料查詢（108 偵24056 卷第161-163 頁） ◎玉山銀行帳號0000000000000 歷史交易紀錄（　108 偵24056 卷第165頁） ◎車手提領監視器畫面照片（108 少連偵241 卷一第127-128 頁） ◎車手提領監視器畫面照片（108 少連偵241 卷一第129-130 頁）　　     ATM提領3萬元      ATM提領3萬元      ATM提領3萬元      ATM提領3萬元  15.（即起訴書附表二編號2） 107 年7 月11日上午9 時43分至46分許/桃園市○鎮區○○路0段00號玉山銀行壢新分行 陳敏筑之玉山銀行帳戶000-0000000000000 吳育瑋（另經通緝中） ATM提領3萬元      ATM提領3萬元      ATM提領3萬元      ATM提領3萬元      ATM提領3萬元  16.（即起訴書附表二編號2） 107 年7 月12日上午11時1分許/桃園市○鎮區○○路0段00號玉山銀行壢新分行 陳敏筑之玉山銀行帳戶000-0000000000000 吳育瑋（另經通緝中） 臨櫃提領47萬5,000 元  17.（即起訴書附表二編號2） 107 年7 月12日上午11時28分至33分許/桃園市○○區○○路0段000號玉山銀行ATM (家樂福內壢店) 陳敏筑之玉山銀行帳戶000-0000000000000 吳育瑋（另經通緝中） ATM提領3萬元      ATM提領3萬元      ATM提領3萬元      ATM提領3萬元      ATM提領3萬元  18.（即起訴書附表二編號3） 107 年7 月10日下午5 時8分至10分許/台中市○○區○○路000號臺中烏日郵局 甲○○之郵局帳戶000-00000000000000 羅元沆 ATM提領6萬元 ◎羅元沆提款監視影像畫面（108 少連偵122 卷第50頁） ◎甲○○郵局帳戶00000000000000 交易明細（107 偵26461 卷第46頁） ◎羅元沆提款監視器影像畫面（108 少連偵122卷第50頁背面） 　     ATM提領6萬元  19.（即起訴書附表二編號3） 107 年7 月10日下午6 時46分至47分許/桃園市○○區○○路000巷00號楊梅瑞塘郵局 甲○○之郵局帳戶000-00000000000000 羅元沆 ATM提領2萬元      ATM提領1萬元  20.（即起訴書附表二編號3） 107 年7 月10日下午6 時56分至7 時1 分許/桃園市○○區○○路000號、113號7-11超商富先門市 甲○○之烏日區農會帳戶00000000000000 劉○傑 ATM提領2萬元 ◎劉○傑提款監視器畫面（108 少連偵122 卷第51頁） ◎甲○○農會帳戶00000000000000交易明細查詢（107 少連偵306 卷第60頁）     ATM提領2萬元        21.（即起訴書附號4） 107 年7 月27日下午4 時29分許/桃園市○○區○○○村0號華勛郵局 吳育瑋之郵局帳戶000-00000000000000 吳育瑋（另經通緝中） 臨櫃提領38萬5,000 元 ◎車手提領監視器畫面照片（108 少連偵241 卷一第139 頁） ◎吳育緯郵局帳戶00000000000000基本資料（108 少連偵241 卷二第289 頁） ◎吳育緯郵局帳戶00000000000000歷史交易清單（108 少連偵241 卷二第265 頁） ◎車手提領監視器畫面照片（108 少連偵241 卷一第137-138 頁）　 22.（即起訴書附表二編號4） 107 年7 月27日下午4 時48分至51分許/桃園市○○區○○○路0000○0號7-11超商新中北門市 吳育瑋之郵局帳戶000-00000000000000 吳育瑋（另經通緝中） ATM提領2萬元      ATM提領2萬元      ATM提領2萬元      ATM提領2萬元